# 结构性存款的会计核算问题

提问人：¤¤飞同小可¤¤ 时间：2020-05-22 16:36:54
请教陈版
购买了招商银行的结构性存款，向存款人提供本金保本及保底利息的完全保障，产品说明如下：
是计入交易性金融资产核算吗？
投资收益是否需要计算缴纳增值税？
结构性存款.jpg
(422.5 KB, 下载次数: 49)
2020-5-22 16:35 上传
结构性存款.jpg
(422.5 KB, 下载次数: 50)
2020-5-22 16:34 上传

回答人：chenyiwei
一般应作为交易性金融资产核算。
但是，如果挂钩变量的波动范围设置得很宽，预计在结构性存款的存续期间内，该挂钩变量波动到设定范围之外的可能性基本不存在；或者对于挂钩变量波动到设定范围之内和之外的情况，对应的收益率差异很小（例如4.1%和4.0%），则可以认为虽有嵌入衍生工具，但该嵌入衍生工具对合同现金流量特征的影响极小，可以忽略不计，此时可以视同普通的定期存款核算，列报为货币资金。

提问人：茫木无知 时间：2020-06-17 11:53:14
请教陈版主，如果列入货币资金，在现金流量表中是否应该作为受限资金，个人理解的是该笔款项是不能用于随时支付的，不应该作为货币资金列示；该结构性存款的期限为 3 个月，是否可以作为现金等价物，个人理解的是该款项流动性不好，作为等价物也是不合适的。

回答人：chenyiwei
可以作为货币资金列报，但不属于现金及现金等价物。